【裁判字號】    98,上訴,2601
【裁判日期】    990615
【裁判案由】    毒品危害防制條例
【裁判全文】
臺灣高等法院臺中分院刑事判決        98年度上訴字第2601號
上  訴  人
即  被  告  乙○○
選任辯護人  楊雯齡律師
上列上訴人因毒品危害防制條例案件，不服臺灣臺中地方法院98
年度訴字第2400號中華民國98年10月14日第一審判決（起訴案號
：臺灣臺中地方法院檢察署98年度偵字第 13061號），提起上訴
，本院判決如下：
    主  文
原判決撤銷。
乙○○販賣第二級毒品，累犯，處有期徒刑參年拾月；扣案之第
二級毒品甲基安非他命肆包（驗餘淨重各為0﹒6048公克、3﹒42
77公克、1﹒0081公克、0﹒6668公克）沒收銷燬之，電子磅秤壹
台、分裝杓壹支、分裝袋壹包、行動電話手機壹支（含00000000
00號行動電話門號 SIM卡）沒收；販賣第二級毒品所得新台幣貳
仟元沒收，如全部或一部不能沒收時，以其財產抵償之。又販賣
第二級毒品，累犯，處有期徒刑參年拾月；扣案之第二級毒品甲
基安非他命肆包（驗餘淨重各為 0﹒6048公克、3﹒4277公克、1
﹒0081公克、0﹒6668 公克）沒收銷燬之，電子磅秤壹台、分裝
杓壹支、分裝袋壹包、行動電話手機壹支（含0000000000號行動
電話門號 SIM卡）沒收；販賣第二級毒品所得新台幣參仟元沒收
，如全部或一部不能沒收時，以其財產抵償之。應執行有期徒刑
陸年；扣案之第二級毒品甲基安非他命肆包（驗餘淨重各為0﹒6
048公克、3﹒4277公克、1﹒0081公克、0﹒6668公克）沒收銷燬
之，電子磅秤壹台、分裝杓壹支、分裝袋壹包、行動電話手機壹
支（含0000000000號行動電話門號 SIM卡）沒收；販賣第二級毒
品所得新台幣伍仟元沒收，如全部或一部不能沒收時，以其財產
抵償之。
    事  實
一、乙○○曾因毒品危害防制條例案件，經臺灣臺中地方法院以
    95年度中簡字第3613號判決判處有期徒刑六月，於民國96年
    2 月15日易科罰金執行完畢。仍不知悔改，明知甲基安非他
    命係毒品危害防制條例第2條第2項第 2款所規定之第二級毒
    品，竟各基於販賣第二級毒品甲基安非他命以營利之犯意，
    先於98年5月3日15時36分許至20時54分許，以其所持用之00
    00000000號行動電話門號與丙○○所持用之0000000000號行
    動電話門號互為聯絡後，於同日21時許，在臺中縣大里市○
    居街84巷 2號乙○○住處，以新臺幣（下同）2000元之價格
    ，販賣第二級毒品甲基安非他命予丙○○，由乙○○向丙○
    ○收取現金2000元，並交付約0﹒6公克之甲基安非他命予丙
    ○○，當場完成交易。另於98年 5月12日某時，以同一方式
    ，在同一地點，以3000元之價格，販賣第二級毒品甲基安非
    他命予丙○○，由乙○○向丙○○收取現金3000元，並交付
    約0﹒8公克之甲基安非他命予丙○○，當場完成交易。嗣於
    98 年5月15日12時30分許，適丙○○前往乙○○上址住處時
    ，為警搜索查獲，並扣得乙○○所有前揭行動電話手機一支
    （含0000000000號行動電話門號 SIM卡）、供販賣甲基安非
    他命所用之電子磅秤一台、分裝杓一支、分裝袋一包及第二
    級毒品甲基安非他命四包（查獲時淨重各為0﹒6055公克、3
    ﹒4282公克、1﹒0086公克、0﹒6675公克，嗣經送驗而驗餘
    淨重各為0﹒6048公克、3﹒4277公克、1﹒0081公克、0﹒66
    68公克）。
二、案經行政院海岸巡防署中部地區巡防局岸巡三二大隊報請臺
    灣臺中地方法院檢察署檢察官偵查起訴。
    理  由
一、按被告以外之人於偵查中向檢察官所為之陳述，除顯有不可
    信之情況者外，得為證據，刑事訴訟法第159條之1第 2項定
    有明文。本案證人丙○○於偵查中之具結證述，查檢察官就
    該偵查訊問之實施，並無任何違反相關規定之瑕疵，亦無證
    據證明該證人於偵查中所述有何遭受強暴、脅迫、詐欺、利
    誘等外力干擾之情形，或影響其心理狀況致妨礙其自由陳述
    等顯不可信之情況，被告乙○○及其辯護人在本院審理時復
    未就此部分有所主張，依照上揭說明，應認有證據能力。
二、訊據被告乙○○，固坦承其與丙○○分別持用0000000000號
    、0000000000號行動電話門號等情；惟矢口否認有販賣第二
    級毒品犯行，辯稱：伊與丙○○為男女朋友，二人係於起訴
    書所載時間、地點合夥購買第二級毒品甲基安非他命，每次
    均係丙○○向伊表示要購買多少甲基安非他命，伊與丙○○
    出資同樣金額，由伊向綽號川哥的人購買，回來後再以電子
    磅秤平分，丙○○不認識川哥，也未見過云云。惟查：
  (一)證人丙○○於偵查中具結證稱：伊有向被告購買安非他命（
    應係甲基安非他命，見後述），約二、三次。伊於97年 4月
    間經朋友介紹認識被告，剛開始伊幫被告處理電腦，被告會
    提供安非他命予伊用，98年間才開始向被告購買安非他命。
    98年 5月15日伊拿二張1000元紙鈔去向被告換回一張2000元
    紙鈔，因之前伊拿2000元紙鈔向被告購買安非他命，該2000
    元紙鈔平常伊都是放在包包裡沒有使用，才會想去換回來。
    98年5月3日，伊以0000000000號行動電話門號與被告所持用
    之0000000000號行動電話互傳簡訊，係伊傳簡訊問被告2000
    元、3000元可以買多少重量安非他命，被告傳簡訊給伊表示
    2000元可以買到0﹒6公克安非他命，3000元可以買到0﹒8公
    克，伊問被告是否可以3500元買 1公克安非他命，被告表示
    依其簡訊內容賣，不多給伊，被告叫伊過去，以3000元購買
    0﹒8公克安非他命，後來伊以2000元向被告購買0﹒6公克安
    非他命。伊最後一次是於98年 5月12日或13日中午至被告住
    處，向被告購買3000元安非他命，被告給伊0﹒8公克等語。
    復於原審審理時具結證稱：「（問：被告一直說妳與他是男
    女朋友關係，你有無意見？）我當然有意見，我根本不是被
    告的女朋友，只是經朋友介紹認識」、「（問：認識被告後
    有常常去找被告？）被告常常叫我去他家幫他維修電腦，或
    帶他的狗去打預防針」、「（問：98年 5月間妳是否仍施用
    甲基安非他命？）有」、「（問：施用的甲基安非他命向何
    人購買？）向被告購買」、「（問：情形如何？）有時候是
    買的，有時候我去被告家，被告會拿一些甲基安非他命請我
    ，沒有收錢」、「（問：98年 5月妳是否記得向乙○○購買
    幾次甲基安非他命？）不太記得」、「（提示98年7月7日偵
    查筆錄，問：妳在檢察官訊問時稱，妳總共在98年 5月間向
    被告購買二次甲基安非他命？）我在偵查中所述正確」、「
    （問：妳總共向被告買兩次甲基安非他命，第一次購買多少
    錢？）第一次是5月 3日購買2000元，第二次是5月12日或13
    日購買3000元」、「（問：妳跟被告互動期間，妳有無跟被
    告二人共同去向別人購買甲基安非他命？）沒有」、「（問
    ：有無跟被告一起湊錢向別人購買甲基安非他命？）沒有」
    、「（問：有跟被告任何糾葛仇恨？）沒有」、「（問：妳
    那時使用的行動電話？）0000000000號」、「（問：妳何時
    認識被告乙○○？）97年 4月份時」、「（問：妳經由何位
    朋友介紹認識乙○○？）小時候的朋友吳俊明」、「（問：
    吳俊明為何要介紹妳認識乙○○？）吳俊明約我出去逛逛，
    就帶我去乙○○家，就介紹我認識，並沒有特別要介紹我認
    識被告。第一次吳俊明帶我去被告家，我就在機車上帶著口
    罩，並沒有跟被告講話，我記得是因為後來吳俊明說乙○○
    喜歡我」、「（問：除了吳俊明帶妳到被告家外，之後妳跟
    被告有無來往？）我是賣手機通訊的，被告曾經請我幫他買
    手機、電腦，或帶他的狗去打預防針」、「（問：妳跟乙○
    ○聯絡頻率？）很常連絡，因為他問題很多，所以一、二天
    就去他家一次，如果不去他就講話很難聽，他會罵人」、「
    （問：除了被告以外，妳曾經向其他人購買過甲基安非他命
    ？）沒有」、「（問：依照通聯紀錄顯示，從98年5月1日開
    始到98年 5月15日被查獲時，妳跟被告一天都有好幾通的通
    聯，大部分是妳主動打電話或傳簡訊給被告，對此有無意見
    ？）我現在忘記為什麼常常聯繫，但是如果要跟被告買甲基
    安非他命，都是用行動電話聯絡，其他聯絡都是解決他的問
    題」、「（問：你要跟被告買甲基安非他命，通常是打幾通
    電話給被告？）我沒有常常跟被告買甲基安非他命，每次買
    甲基安非他命打幾通電話，我確實忘記了，但被告不是每次
    都有接電話，所以每次要找他就要一直打」、「（提示98年
    5月3日通訊監察譯文，問：這些簡訊是否你傳給被告的？）
    是」、「（問：當天為何傳這麼多簡訊給乙○○？）簡訊上
    面很清楚，就是跟乙○○討論甲基安非他命的價格」、「（
    提示98年5月3日20時20分簡訊，問：乙○○傳給你簡訊內容
    【你過來拿，《三》】是何意？）是叫我拿3000元過去」、
    「（問：為何剛剛檢察官詰問時妳說98年5月3日只有買2000
    元？）因為被告本來向我收3000元，我認為他賣得太貴，後
    來我只有向他拿2000元甲基安非他命」、「（提示通聯紀錄
    ，問：依照電話通聯紀錄，98年 5月12日你有跟被告聯絡，
    98年5月13日沒有跟被告聯絡，是否表示你是在98年5月12日
    跟被告購買甲基安非他命？）是」等語（其嗣於本院99年 5
    月18日審理時到庭亦為相同情節之證述）核其前後所述均一
    致。依證人丙○○前開所述，其至少曾先後以2000元、3000
    元之價格，向被告購買第二級毒品甲基安非他命共二次無疑
    。
  (二)被告供陳其持用0000000000號行動電話門號，而證人丙○○
    持用0000000000號行動電話門號。依該二行動電話門號之通
    訊監察譯文顯示，證人丙○○曾於98年5月3日15時36分許、
    19時28分許，分別傳簡訊：「有空嗎？拿東西」、「你有要
    出嗎？」予被告；被告於19時33分許傳簡訊「要可以，但是
    沒有像前天那樣了，看怎樣？」予證人丙○○；證人丙○○
    於19時37分許傳簡訊「不懂辣？你直接告訴我兩千多少三千
    是多少（重量）」予被告；被告於19時43分許傳簡訊「二…
    06三…08最多這樣」予證人丙○○；證人丙○○分別於19時
    50分許、20時 4分許傳簡訊「那就拿三待會要去小鎮那個郵
    局麻煩你拿過去（八點二十）」、「三五出1﹒0給我可以嗎
    ？」予被告；被告於20時 8分許傳簡訊「你幹嘛老是要討價
    還價，你就是看這個看那麼重是不是」予證人丙○○；證人
    丙○○於20時11分許傳簡訊「沒人向你討價還價！價錢一直
    以來都是由你訂！只不過是問你意思而已？」予被告；被告
    於20時11分許傳簡訊「不說了」予證人丙○○；證人丙○○
    於20時23分許傳簡訊「究竟是怎樣？有沒有要出，你說價格
    我把想法說出來聽看你覺得可不可以這樣有錯嗎？你就一句
    不說了！我怎知如何」予被告；被告於20時25分許傳簡訊「
    你過來拿，《三》」；證人丙○○最後於20時54分許撥打電
    話與被告為下列聯絡──證人丙○○：「我在巷口了，你是
    要拿下來還是怎樣」、被告：「巷口那裡」、證人丙○○：
    「就久居街這一條啦，你是要拿出來還是我上去拿」、被告
    ：「你上來拿好了，不然外面請客那麼多人」、證人丙○○
    ：「好啦」；及雙向通聯紀錄所載，證人丙○○與被告自98
    年5月12日9時 4分許起至19時12分許止，曾互為聯絡達數十
    通，對照證人丙○○前開所述向被告購買第二級毒品甲基安
    非他命二次之過程，均相符合。
  (三)佐以證人丙○○於上揭時、地為警查獲，經採其尿液送驗結
    果，安非他命、甲基安非他命均呈陽性反應，有臺中市警察
    局第一分局委託鑑驗尿液代號與真實姓名對照表及中山醫學
    大學附設醫院檢驗科藥物檢測中心尿液檢驗報告附卷足憑（
    按施用甲基安非他命者，其尿液中之代謝物為甲基安非他命
    及安非他命，依現行濫用藥物尿液檢驗作業準則，其甲基安
    非他命濃度大於500ng/ml，且其代謝物安非他命濃度大於20
    0ng/ml者，判定為甲基安非他命陽性反應。施用安非他命者
    ，其尿液代謝物應為安非他命陽性反應，不會產生有甲基安
    非他命陽性反應。施用甲基安非他命者，其尿液代謝物會呈
    甲基安非他命及安非他命陽性反應；人體施用甲基安非他命
    後，在主要代謝物中未改變形態之甲基安非他命佔施用劑量
    達百分之43，而安非他命佔百分之 5），可知證人丙○○於
    採尿前96小時內確曾施用第二級毒品甲基安非他命。另被告
    為警查獲，經扣得其所有行動電話手機一支（含0000000000
    號行動電話門號 SIM卡）、電子磅秤一台、分裝杓一支、分
    裝袋一包及第二級毒品甲基安非他命四包（查獲時淨重各為
    0﹒6055公克、3﹒42 82公克、1﹒0086公克、0 ﹒6675公克
    ，嗣經送驗驗餘淨重各為0﹒6048公克、3﹒4277公克、1﹒0
    081公克、0﹒6668公克），有行政院海岸巡防署中部地區巡
    防局岸巡三二大隊扣押物品目錄表、查獲照片、行政院衛生
    署草屯療養院鑑定書在卷，及上揭物品扣案可稽。而一般單
    純施用毒品者，鮮少同時持有電子磅秤、分裝杓、分裝袋等
    情，益徵證人丙○○前開所述應屬可信，被告確有於98年 5
    月3日21時許及98年5月12日某時，分別以2000元、3000元之
    價格，販賣0﹒6公克、0﹒8公克之甲基安非他命予證人丙○
    ○。被告所辯無非飾卸之詞，不足採信，其先後販賣第二級
    毒品犯行均堪認定。至於證人張進春在原審審理時證稱伊認
    識被告十年，伊至被告家時，常看到丙○○在被告家，伊聽
    被告表示丙○○是其女友，且聽說丙○○花被告很多錢，伊
    不知被告與丙○○交往程度如何，二人互動正常，感覺像男
    女朋友，最後看到丙○○是98年3、4月份時等語；及證人蔡
    貴香在原審審理時證稱伊係被告姊姊，被告常帶丙○○至伊
    家，丙○○有一個國小兒子，常帶兒子去，被告向伊表示其
    與丙○○是男女朋友，二人看來互動很好，被告會載丙○○
    去買東西、看病等語；又證人即曾借住被告上揭住處之甲○
    ○於本院審理時到庭證稱：伊曾見過叫「小棋」之該名女子
    曾跟伊買過狗，但並沒有當下交錢給伊，她說乙○○會拿給
    伊，因之伊認為「小祺」應係被告之女朋友云云，均多係推
    測之詞。縱認證人丙○○曾與被告互動頻繁，亦不足以證明
    二人係男女朋友，並進而認定被告不曾販賣第二級毒品甲基
    安非他命予證人丙○○。
  (四)被告上揭販賣第二級毒品甲基安非他命予丙○○之犯行，雖
    無從認定其販入價格，以計算其確切獲利金額。然毒品危害
    防制條例所規定之販賣第二級毒品罪刑嚴重，且販賣第二級
    毒品甲基安非他命係違法行為，非可公然為之，亦無公定價
    格，復可任意分裝增減數量，每次買賣之價格、數量，係隨
    時依雙方之關係深淺、資力、需求量、對行情之認知、來源
    是否充裕、查緝是否嚴緊、購買者被查獲時供述購買對象之
    可能風險評估等因素，而異其標準，機動調整，非可一概而
    論。況近年來毒品之濫用，危害國民健康與社會安定日益嚴
    重，治安機關對於販賣或施用毒品之犯罪行為，無不嚴加查
    緝，各傳播媒體對於政府大力掃毒之決心亦再三報導，已使
    第二級毒品甲基安非他命取得不易，物稀價昂，苟被告於買
    賣之過程中無利可圖，縱屬至愚，亦無甘冒被取締移送法辦
    判處重刑之危險，平白從事第二級毒品甲基安非他命買賣之
    理，更何況由上揭被告與證人丙○○間之簡訊與對話通聯內
    容可知，被告對出售與丙○○之甲基安非他命價格可謂錙銖
    必較，顯見被告販入價格必較其出售價格為低，而有從中賺
    取買賣價差牟利之意圖及事實。
三、被告行為後，毒品危害防制條例第4條業已修正，並於98年5
    月20日公布，同年月22日施行（按法規之制定與法規之修正
    ，如有特定生效日之必要者，依中央法規標準法第14條或第
    20條第 2項準用第14條之規定，應分別特定其施行日期。法
    規制定或前次修正基於特殊因素所特定之施行日期，並不適
    用於日後修正或再次修正之條文。又法律之制定或修正，若
    未明定施行日期者，中央法規標準法雖未規定應自何時生效
    ，然法律既經制定或修正並經總統公布，自應依一般原則，
    自公布日起算至第三日發生效力。至於92年7月9日修正公布
    之毒品危害防制條例第36條規定：「本條例自公布後六個月
    施行。」其立法理由係謂：「(一)依修正草案第二條第三項規
    定，法務部需會同衛生署成立審議委員會每三個月定期檢討
    調整毒品之分級及品項，而本次新增第四級毒品，有需要在
    新法施行前先經該審議會檢討後再調整公布，爰預留六個月
    緩衝期，以利處理。(二)依本條例新修正之規定，有必要再訂
    定相關子法及修正相關法規，以配合本條例之施行，故亦有
    需要預留適當緩衝期，以利訂頒相關子法及相關法規之配合
    修正。」故該條規定，顯係因應該次修正之需，始預留適當
    之緩衝期。與本次之修正並未定有施行日期之特別規定，且
    亦未明示係基於何特殊因素而修正，自並不能適用92年7 月
    9日修正公布之毒品危害防制條例第36條自公布後6個月施行
    之規定。），是被告犯後法律已有變更，修正前毒品危害防
    制條例第4條第2項規定為：「製造、運輸、販賣第二級毒品
    者，處無期徒刑或七年以上有期徒刑，得併科新臺幣七百萬
    元以下罰金」；修正後毒品危害防制條例第4條第2項則規定
    為：「製造、運輸、販賣第二級毒品者，處無期徒刑或七年
    以上有期徒刑，得併科新臺幣一千萬元以下罰金」。從而，
    就本案被告所犯之販賣第二級毒品罪，修正後之法律規定並
    無較修正前有利於被告，依刑法第2條第1項前段之規定，此
    部分仍應適用被告行為時之毒品危害防制條例，先予敘明。
四、核被告所為，其上揭先後販賣第二級毒品甲基安非他命之犯
    行，均係犯毒品危害防制條例第4條第2項之販賣第二級毒品
    罪。其因販賣而持有第二級毒品甲基安非他命之低度行為，
    已為販賣之高度行為所吸收，不另論罪。又被告所犯上揭販
    賣第二級毒品二罪，犯意各別，行為互殊，應予分論併科。
    再被告前曾因毒品危害防制條例案件，經臺灣臺中地方法院
    以95年度中簡字第3613號判決判處有期徒刑六月，於96年 2
    月15日易科罰金執行完畢（見卷附臺灣高等法院被告前案紀
    錄表），五年以內故意再犯本件有期徒刑以上之販賣第二級
    毒品二罪，皆為累犯，除無期徒刑部分依刑法第65條第 1項
    規定不得加重外，餘法定刑有期徒刑及併科罰金部分應依刑
    法第47條第 1項規定加重其刑。又被告販賣第二級毒品甲基
    安非他命二次予證人丙○○，每次販賣數量不多，價格非高
    ，獲利微少，較諸大量供應第二級毒品甲基安非他命之盤商
    而言，對社會治安及國民健康之危害顯然較輕，倘仍遽處以
    法定本刑之最低刑度即七年以上有期徒刑，無異仍屬失之過
    苛而不盡情理，不免予人情輕法重之感，且難謂符合罪刑相
    當性及比例原則，更無從與大毒梟之惡行有所區隔，本院因
    認被告所犯上揭販賣第二級毒品二罪，在客觀上均足以引起
    一般人之同情，情節尚堪憫恕，應依刑法第59條之規定酌量
    減輕其刑（法定刑無期徒刑部分減輕為二十年以下十五年以
    上有期徒刑，法定刑有期徒刑及併科罰金部分均減至二分之
    一），其法定刑為有期徒刑及併科罰金部分並予先加後減。
五、原審對被告所犯上揭販賣第二級毒品犯行論罪科刑，本非無
    見，惟原審判決未審酌前揭毒品危害防制條例第四條部分業
    經修正生效變更，致未予比較適用最有利被告部分之法條，
    自有未洽。被告提起上訴猶執前詞否認上揭犯行，雖無理由
    ，然原審判決既有前開可議之處，自應由本院予以撤銷改判
    。爰審酌被告已有毒品危害防制條例前科，仍不知悔改，明
    知第二級毒品甲基安非他命不僅殘害施用者身心健康，導致
    性格異常、精神障礙，因而散盡家財、連累家人，或為購毒
    挺而走險，亦在所多聞，竟仍予以販賣牟利，價值觀念偏差
    ，危害社會善良風俗，事後否認犯行，顯不知悔悟，其每次
    販賣第二級毒品甲基安非他命數量不多，價格非高，獲利微
    少，手段平和等一切情狀，依序處以如主文第二項所示之刑
    ，並定其應執行之刑。扣案之第二級毒品甲基安非他命四包
    （驗餘淨重各為 0﹒6048公克、3﹒4277公克、1﹒0081公克
    、0﹒6668公克），均應依毒品危害防制條例第18條第1項前
    段規定諭知沒收銷燬之；另扣案之被告所有行動電話手機一
    支（含0000000000號行動電話門號 SIM卡）、電子磅秤一台
    、分裝杓一支、分裝袋一包，係供其上揭販賣第二級毒品所
    用，應依同條例第19條第 1項規定宣告沒收。而被告上揭販
    賣第二級毒品甲基安非他命二次予丙○○所得各2000元、30
    00元，雖未扣案，但係被告販賣第二毒品實際所得，亦均應
    依同條例第19條第 1項規定宣告沒收，如全部或一部不能沒
    收時，以其財產抵償之。
據上論斷，應依刑事訴訟法第369條第1項前段、第364條、第299
條第1項前段，修正前毒品危害防制條例第4條第 2項，毒品危害
防制條例第18條第 1項前段、第19條第1項，刑法第11條、第2條
第1項、第47條第1項、第59條、第51條第5款、第9款，判決如主
文。
本案經檢察官丁○○到庭執行職務。
中    華    民    國    99    年     6    月    15    日
            刑事第一庭  審判長法  官  林  欽  章
                              法  官  姚  勳  昌
                              法  官  張  智  雄
以上正本證明與原本無異。
如不服本判決應於收受送達後十日內向本院提出上訴狀，其未敘
述上訴之理由者並得於提起上訴後十日內向本院補提理由書（均
須按他造當事人之人數附繕本）「切勿逕送上級法院」。
                              書記官  詹  雅  婷
中    華    民    國    99    年     6    月    15    日
附錄本案論罪科刑法條全文：
98年5月20日修正公布前毒品危害防制條例第4條
製造、運輸、販賣第一級毒品者，處死刑或無期徒刑；處無期徒
刑者，得併科新臺幣1千萬元以下罰金。
製造、運輸、販賣第二級毒品者，處無期徒刑或7年以上有期徒
刑，得併科新臺幣700萬元以下罰金。
製造、運輸、販賣第三級毒品者，處5年以上有期徒刑，得併科
新臺幣500萬元以下罰金。
製造、運輸、販賣第四級毒品者，處3年以上10年以下有期徒刑
，得併科新臺幣300萬元以下罰金。
製造、運輸、販賣專供製造或施用毒品之器具者，處1年以上7年
以下有期徒刑，得併科新臺幣1百萬元以下罰金。
前五項之未遂犯罰之。

司法院資訊處製作；財團法人民間司法改革基金會備份。
